臺灣高等法院刑事判決　　　　　　　　 96年度上訴字第317號
上　訴　人　臺灣臺北地方法院檢察署檢察官
被　　　告　甲○○
　　　　　　　　　　（現於臺灣臺北監獄執行中）
公設辯護人　本院指定辯護人乙○○
上列上訴人因被告偽造有價證券等案件，不服臺灣臺北地方法院
94 年度訴字第1474號，中華民國95年12月19日第一審判決（起
訴案號：臺灣臺北地方法院檢察署94年度偵字第15216號），提
起上訴，本院判決如下：
    主 　　 文
上訴駁回。
    事實及理由
一、本案經本院審理結果，認第一審判決以被告甲○○犯刑法
    第218條偽造公印文罪，判處有期徒刑5月；並依修正前刑法
    第41條第1項前段規定諭知易科罰金之折算標準，及依刑法
    第38條第1項第2款規定，諭知扣案偽造之「溫辰輝」中華民
    國國民身分證、偽造之「溫辰輝」中華民國交通部製發汽車
    駕駛執照各壹張及如原審判決書附表所示偽造之署押均應沒
    收，核無不當，應予維持，並引用第一審判決書記載之證據
    及理由（如附件）。
二、檢察官上訴意旨略以：被告甲○○持偽造之「溫辰輝」身分
    證與駕駛執照各1張，向宏泉小客車租賃股份有限公司（下
    稱宏泉公司）經理張武榮表示係「溫辰輝」本人，使張武榮
    陷於錯誤，而順利租得車號ZZ-5580號自用小車1輛使用，並
    偽簽「溫辰輝」署名於金額欄空白之未完成本票1張予宏泉
    公司，以資作為租用上開車輛之擔保等情，既為原審所認定
    ；則被告偽以他人名義租用車輛及簽訂擔保票據，客觀上顯
    係施用詐術以使宏泉公司陷於錯誤，而允以租用該自用小客
    車，並脫免其債務以獲取不法利益，並有礙宏泉公司向真正
    租用人主張該車之權利及追索相關票據債務，應成立刑法第
    339條第1項、第2項之詐欺罪名，原審認為此部分不另成立
    詐欺罪，理由尚嫌不備，為此提起上訴，請求撤銷原判決，
    另為適當判決等語。
三、經查：被告因無汽車駕駛執照可供租車，故於94年6月6日17
    時47分許，持偽造之「溫辰輝」身分證與駕駛執照各1張，
    向宏泉公司以每日新台幣2800元代價承租zz-5880號自用小
    客車，被告並於承租是日即付清3日之租金，惟於94年6月7
    日凌晨2時45分許即為警查獲之事實，為被告所是認，核與
    宏泉公司公司經理張武榮於警詢中所述情節相符，並有該公
    司之切結書、租賃契約書等件在卷可稽，此部分之事實堪以
    認定。被告雖持偽造之他人名義證件租用車輛，然其既於租
    車時已向宏泉公司付清三日租金，於租車後數小時後又即為
    警查獲，依卷證所示，尚難認被告有故不給付租金不法使用
    車輛之故意，而有為自己不法所有或不法利益之意圖可言。
    據此，被告於租車時使用偽造之他人名義證件，固屬非是，
    惟其既無積欠債務之意，自無宏泉公司如何追索債務之問題
    ，上訴意旨以宏泉公司將向「溫辰輝」追索債務，被告可達
    脫免債務之目的，而認被告犯詐欺罪云云，尚嫌率斷。及宏
    泉公司亦未對被告提出詐欺罪之刑事告訴，公訴意旨亦未認
    被告犯有此部分之詐欺罪，上訴意旨謂被告此部分所為應另
    成立刑法第339條第1項、第2項之詐欺罪名，尚有誤會，檢
    察官以此向本院提起上訴，為無理由，應予駁回。
據上論斷，應依刑事訴訟法第368條，判決如主文。
本案經檢察官陳玉珍到庭執行職務。
中　　華　　民　　國　　96　　年　　4　 　月　　12　　日
　　　　　　　　　刑事第十七庭  審判長法　官  趙功恆
　　　　　　　　　　　　　　　　　    法　官  高明哲
　　　　　　　 　 　　　　　　　　　　法　官  孫惠琳
以上正本證明與原本無異。
如不服本判決，應於收受送達後十日內向本院提出上訴書狀，其
未敘述上訴之理由者並得於提起上訴後十日內向本院補提理由書
（均須按他造當事人之人數附繕本）。
                                      書記官  魏汝萍
中　　華　　民　　國　　96　　年　　4 　　月　　12　　日
